# 无房产证的建造成本如何入账

提问人：jakki 时间：2012-08-06 11:24:07
A公司向B村委会租入一块土地（土地已变更为国有建设用地),租期 20 年，每年租金 600 万，按年支付。A公司在该土地上建房，建好后用于出租，预计建房成本 2 亿元(建筑业发票开给A公司，但房产证办到B村委名下)。合同约定 20 年后，B村委收回土地使用权，地上建筑物无偿转交给B村委。A公司采用新会计准则。问题如下： 1 、A公司发生的建造成本 2 亿元如何入账？入投资性房地产还是长期待摊费用？ 2 、由于土地出租方是B村委，农民是不会交税的，所以税收全部由A公司承担，发票去税局代开。请问A公司建造成本 2亿元是否要视同 20 年的租金缴纳税款呢？ 3 、A公司的建造成本 2 亿元按 20 年分摊在所得税税前扣除是否存在问题？

回答人：chenyiwei
回复 jakki 的帖子
根据此处所述情况，如果A公司在该 20 年的租赁期内对该房屋的权益将得到保障，具有充分的使用和经营的自主权，并且享有或承担其使用过程中的收益、风险和报酬，则理论上说，更符合固定资产的定义，即持有目的是为了生产商品、提供劳务、出租或经营管理，并且使用年限超过一个会计年度。因而列报为固定资产更符合准则的原意。
当然，在实务中，也有较多的情况是作为长期待摊费用。从尊重惯例的角度出发，并且考虑到这仅仅是一个非流动资产范围内的重分类问题，也可以接受此做法，但并非首选。 根据投资性房地产准则规定，确认为投资性房地产的前提条件之一是可以转让。而此处的房屋由于权属方面的原因不能转让，因此不应列报为投资性房地产。 确认为固定资产，应按 20 年计提折旧。由于期满后需无偿交还给该土地的出租方，因此净残值为零。 涉及的税务方面问题，请税务专业人士协助，谢谢！